---
title: "stringWithDates"
author: "inryeol"
date: "2024-08-03"
output: html_document
---

```{r setup, include=FALSE}
knitr::opts_chunk$set(echo = TRUE)
rm(list=ls())
```

# 문자열 다루기

> 이 섹션에서는 R에서 문자열을 다루는 다양한 방법을 소개합니다.

## 문자열 결합
### paste() 함수 사용
```{r}
string1 = "Hello"
string2 = "World"
combined_string = paste(string1, string2)
combined_string
```

## 문자열 길이 확인
### nchar() 함수 사용
```{r}
string_length = nchar(string1)
string_length
```

## 문자열 부분 추출
### substr() 함수 사용
```{r}
부분_문자열 = substr(문자열, start = 1, stop = 5)
부분_문자열
```

## 문자열 대체
### gsub() 함수 사용
```{r}
original_string = "I like apples"
replaced_string = gsub("apples", "oranges", original_string)
replaced_string
```

## 문자열 분할
### strsplit() 함수 사용
```{r}
string_to_split = "a,b,c,d,e"
split_string = strsplit(string_to_split, split = ",")
split_string
```

## 문자열 대소문자 변환
### toupper() 함수 사용 (대문자로 변환)
```{r}
upper_string = toupper(string1)
upper_string
```

### tolower() 함수 사용 (소문자로 변환)
```{r}
lower_string = tolower(string2)
lower_string
```

# 날짜 다루기

## 날짜 생성
### as.Date() 함수 사용
```{r}
date_string = "2024-01-01"
date = as.Date(date_string)
date
```

## 현재 날짜 구하기
### Sys.Date() 함수 사용
```{r}
current_date = Sys.Date()
current_date
```

## 날짜 형식 지정
### format() 함수 사용
```{r}
formatted_date = format(date, format = "%d-%m-%Y")
formatted_date
```

## 날짜 차이 계산
### difftime() 함수 사용
```{r}
start_date = as.Date("2024-01-01")
end_date = as.Date("2024-12-31")
date_difference = difftime(end_date, start_date, units = "days")
date_difference
```

## 날짜에 기간 더하기
### seq.Date() 함수 사용
```{r}
date_sequence = seq.Date(from = as.Date("2024-01-01"), by = "month", length.out = 12)
date_sequence
```

## 날짜와 시간 다루기
### POSIXct 및 POSIXlt 사용
```{r}
datetime_string = "2024-01-01 12:34:56"
datetime = as.POSIXct(datetime_string)
datetime

### POSIXlt 사용
datetime_lt = as.POSIXlt(datetime_string)
datetime_lt
```

## 날짜의 일부 추출
### POSIXlt 구조 사용
```{r}
year = datetime_lt$year + 1900  # year은 1900년 기준으로 계산됨
month = datetime_lt$mon + 1     # month는 0부터 시작
day = datetime_lt$mday
hour = datetime_lt$hour
minute = datetime_lt$min
second = datetime_lt$sec

list(year = year, month = month, day = day, hour = hour, minute = minute, second = second)
```

이 R Markdown 파일은 R을 사용하여 문자열과 날짜를 다루는 다양한 방법을 설명하고 있습니다.  
각 섹션은 함수 사용법과 예제 코드를 포함하고 있어, 문자열과 날짜를 효율적으로 처리하는 데 도움이 됩니다.